【裁判字號】    97,易,412
【裁判日期】    970822
【裁判案由】    竊盜
【裁判全文】
臺灣臺北地方法院刑事判決               97年度易字第412號
公  訴  人  臺灣臺北地方法院檢察署檢察官
被      告  丁○○
                    （現於臺灣桃園女子監獄戒治所戒治中）
上列被告因竊盜案件，經檢察官提起公訴（96年度偵字第24208
、25150號），本院判決如下：
    主  文
丁○○共同攜帶兇器竊盜，處有期徒刑柒月。
其餘被訴部分無罪。
    事  實
一、丁○○與丙○○（業判決）基於共同意圖為自己不法所有之
    犯意聯絡，由丙○○攜帶未扣案客觀上足供兇器使用之老虎
    鉗1支，於民國96年10月1日凌晨6時20分許至臺北縣新店市
    ○○路○段305號，由丁○○在旁把風，丙○○持該老虎鉗剪
    斷乙○○所有車牌號碼A4-486營業大客車電線（毀損部分未
    據告訴），而竊取車內電池2顆得手，置於丁○○騎其夫陳
    銀福所有車牌號碼CBH-167重型機車由其附載丙○○欲駛離
    現場，適乙○○返回該處，即跨步上前以手揮打丁○○致其
    人車倒地而車內2顆電池掉落路旁，丁○○即乘隙騎該機車
    附載丙○○逃逸。
二、案經臺北縣政府警察局新店分局報請臺灣臺北地方法院檢察
    署檢察官偵查起訴。
    理  由
壹、證據能力：
    證人陳銀福警詢陳述、證人甲○○於偵查中向檢察官所為之
    陳述，均係被告以外之人於審判外之言詞陳述，惟當事人於
    言詞辯論終結前並未爭執證人陳銀福證詞之證據能力，亦未
    聲請傳訊，顯放棄行使詰問權；而證人甲○○之證詞業經具
    結，復查無顯不可信之情，依刑事訴訟法第159條之5第2項
    、第159條之1第2項規定，均具證據能力。
貳、實體部分：
一、訊據被告丁○○矢口否認有上開竊盜犯行，辯稱：伊當日未
    跟丙○○在一起，且伊早出借該機車予友人簡秀娟，故伊不
    可能於當日騎機車與丙○○至新店云云。惟查，被告與丙○○竊取電池2顆之事實，業據：
(一)(1)證人丙○○證述：伊用老虎鉗將A4-486號營業大客車內電線
  剪斷將車內電池搬走，當時在伊竊取電池在場女子係被告，其
  為伊女朋友，伊等2人當時所騎CBH-167重型機車係被告之夫陳
  銀福所有，機車係被告騎出來的，被告在旁邊等伊等語（臺灣
  臺北地方法院檢察署96年度偵字第25150號卷4-5頁）及(2)被害
  人即證人乙○○證述：伊96年10月1日上午6時20分要去開A4-4
  86號營業大客車時，被一男一女偷拿伊車用電池，伊看到引擎
  蓋打開，伊就趕快跑過去，看到被告騎機車載伊所有之2顆電
  池，後座並未載丙○○，嗣伊揮拳打倒被告，電池即掉至地面
  ，機車也倒了，嗣丙○○出現，在伊後退時，被告即將機車扶
  起發動，被告即載丙○○共同逃逸，伊當日有記下被告所使用
  機車車號為CBH-167等語屬實（臺灣臺北地方法院檢察署96年
  度偵字第25150號卷7頁、本院卷107-108頁）。衡乙○○與被
  告素無怨隙，亦無故為虛詞致己亦受偽證罪嫌追訴處罰風險而
  為此損人不利己陳述之必要，是其證詞，應係真實可信。況參
  酌(3)證人陳銀福證稱：CBH-167機車係伊所有，惟係被告在使
  用等語（臺灣臺北地方法院檢察署96年度偵字第25150號卷10
  頁），是綜上開證據，從被告在丙○○竊取2顆電池時，既知
  騎車在旁等候，且俟丙○○將該電池置於機車內即附載丙○○
  逃逸等舉措觀之，足認被告係於丙○○行竊時為其把風，顯與
  之有犯意聯絡及行為分擔。
(二)證人丙○○固於警詢證稱：被告不知伊偷電池云云，惟此顯與
  證人丙○○所證被告在旁等候及證人乙○○上開證述被告尚知
  騎車載運丙○○所竊2顆電池且共同逃逸一情不符，且證人丙○○與被告係男女朋友，其此部分證詞，顯係迴護被告所為，
  尚難盡信，而不足據為有利於被告之認定，是被告所辯當日未
  與丙○○至該處，機車借予友人使用云云，顯係砌詞巧飾，故
  本案事證明確，被告犯行堪以認定，應依法論科。
二、丙○○所攜老虎鉗1支，質地堅硬，客觀上足以殺傷人生命
    、身體，顯係具有危險性之兇器，是核被告所為，係犯刑法
    第321條第1項第3款攜帶兇器竊盜罪。被告與丙○○有犯意
    聯絡及行為分擔，為共同正犯。爰審酌被告於本案行為時尚
    未因犯罪經法院判決有罪，有上開紀錄表可憑，素行尚可，
    惟持兇器為犯行之危險性較高，且飾詞狡卸，犯後態度欠佳
    ，堪認其毫無悔意；惟電池2顆業於逃逸間掉落，而經被害
    人取回，業據其於警詢陳述屬實，是其所受損害已受回復及
    所竊之物價值及犯罪動機、智識程度、生活狀況等一切情狀
    ，量處如主文所示之刑。至其持以行竊之老虎鉗1支固係共
    犯丙○○所有，惟未扣案，且丙○○供承業丟棄，復無其他
    積極證據證明現尚存在，爰不宣告沒收。
參、無罪部分：
一、公訴意旨略以：被告與丙○○基於共同意圖為自己不法所有
    之犯意聯絡，於96年9月13日下午6時許，2人分持客觀上可
    為兇器之不明器械（未扣案），至臺北縣新店市○○路151
    號小碧潭捷運站4樓，丙○○竊取該樓層男廁內由臺北捷運
    公司員工甲○○所管領之沖水凡爾1個，丁○○則竊取該樓
    層女廁內沖水凡爾4個，因認被告涉犯刑法第321條第1項第3
    款攜帶兇器竊盜罪嫌云云。
二、犯罪事實應依證據認定之，無證據不得認定犯罪事實。刑事
    訴訟法第154條第2項定有明文。又公訴案件犯罪證據之蒐集
    及提起公訴後，對犯罪事實之舉證責任及指出證明方法，均
    屬公訴人職責，原則上法院僅於當事人之主張及舉證範圍內
    進行調查證據，其經法定程序調查證據之結果，認已足以證
    明犯罪事實時，始得為犯罪事實之認定。若其為訴訟上之證
    明，於通常一般人仍有合理之懷疑存在，尚未達於可確信其
    真實之程度者，在該合理懷疑尚未剔除前，自不能為有罪之
    認定（最高法院94年度臺上字第2033號判決參照）。
三、公訴人認被告涉犯上開罪嫌，係以證人甲○○之證詞、捷運
    站監視錄影機翻攝照片為其論據。
四、訊據被告固坦承有於上開時地與丙○○在小碧潭捷運站，惟
    堅決否認有上開犯行，辯稱：伊不知丙○○在作什麼等語。
    經查：
(一)丙○○供承：伊於96年9月13日至小碧潭捷運站在男女廁所內
  以老虎鉗竊取沖水凡爾合計5支（本院卷30頁背面、臺灣臺北
  地方法院檢察署96年度偵字第24208號卷8頁），核與證人甲○○證稱：小碧潭捷運站於96年9月13日4樓男、女廁依序失竊1
  支、4支沖水凡爾等語，是此部分事實，固堪認定。
(二)1.丙○○於本院審理時以證人身分證稱：被告當日要去小碧潭
  捷運站換鈔機換錢，伊跟被告說伊要去廁所，在被告領錢當中
  ，伊說伊要去廁所，故被告未看見伊進入女廁，伊拔完女廁4
  支沖水凡爾後，才至男廁偷沖水凡爾1支，在這段期間，伊不
  清楚被告人在何處，伊係從男廁出來後，發覺被告已經在女廁
  門口，被告當日去的目的真的是要去換錢，不是要跟伊一起偷
  等語（本院卷98、104、103頁）。2.而本院當庭勘驗當日捷運
  站監視錄影機畫面僅足證被告與丙○○確至小碧潭捷運站，而
  丙○○手提1黃色大袋，丙○○在廁所處仍持該黃色大袋，嗣
  2人在捷運站電扶梯處，改由被告以左手持該黃色袋，該黃袋
  呈袋內寬鼓，袋口窄狀，依被告提袋行走狀態可知袋內裝物且
  具一定重量，嗣被告即持該袋與丙○○共乘電扶梯下樓出捷運
  站廣場（詳本院卷93-95頁勘驗筆錄），核與證人丙○○證稱
  ：伊偷來之沖水凡爾均係放黃色大袋，嗣伊拜託被告丁○○幫
  伊拿一下，在被告拿黃袋時，其不知悉袋內係沖水凡爾等語相
  符（本院卷103-104頁），是當日捷運站監視錄影機既未攝得
  被告持不明器械進入女廁，依上開勘驗筆錄，僅足證被告或有
  事後搬運贓物之行為，難認被告有著手實施竊取行為；況依證
  人甲○○所證：在該段期間不會很多人進出廁所（臺灣臺北地
  方法院檢察署96年度偵字第24208號卷63頁），是證人丙○○
  上開所證由其1人進女廁竊取沖水凡爾一節，不無可能，是難
  僅以被告與丙○○同時進出捷運站，而女廁係供女性使用一節
  ，逕以推測方法遽認女廁內沖水凡爾係被告持兇器所竊，而公
  訴人又未舉出被告與丙○○就竊取5支沖水凡爾一事有何犯意
  聯絡或參與分擔實施之證據，本院復查無其他積極證據證明被
  告有此犯行，自難僅以被告於丙○○竊盜犯行既遂後之搬移贓
  物行為，遽認其與丙○○就竊盜犯行有犯意聯絡及行為分擔而
  以攜帶兇器竊盜罪相繩，故應諭知無罪。
據上論斷，應依刑事訴訟法第284條之1、第299條第1項前段、第
301條第1項，刑法第321條第1項第3款、第28條，判決如主文。
本案經檢察官蔡立文到庭執行職務。
中    華    民    國    97    年    8     月    22    日
                    臺灣臺北地方法院刑事第14庭
                               法  官 陳琪媛
以上正本證明與原本無異。
如不服本判決，應於判決送達後10日內向本院提出上訴狀（應抄
附繕本）。告訴人或被害人如對於本判決不服者，應具備理由請
求檢察官上訴，其上訴期間之計算係以檢察官收受判決正本之日
期為準。
                               書記官 陳豪達
中    華    民    國    97    年    8     月    22    日
附錄法條：
中華民國刑法第321條
犯竊盜罪而有左列情形之一者，處六月以上、五年以下有期徒刑
：
一、於夜間侵入住宅或有人居住之建築物、船艦或隱匿其內而犯
    之者。
二、毀越門扇、牆垣或其他安全設備而犯之者。
三、攜帶兇器而犯之者。
四、結夥三人以上而犯之者。
五、乘火災、水災或其他災害之際而犯之者。
六、在車站或埠頭而犯之者。
前項之未遂犯罰之。


司法院資訊處製作；財團法人民間司法改革基金會備份。
